# 记入在建工程的研发支出加计扣除

提问人：风清扬 888 时间：2012-04-18 08:38:17
某企业将研发支出每月末分别转入管理费用和在建工程，年底税务师事务所出具了《研究开发费税前加计扣除鉴证》，记入在建工程部分也可以加计扣除，这样合理吗？所得税法不是规定，记入无形资产和管理费用的才能加计扣除吗？如果记入在建工程的加计扣除了，那么是否还需确认递延所得税负债呢？

回答人：chenyiwei
为何将研发支出计入在建工程？如何证明其最终将可以形成无形资产并享受加计摊销？

提问人：Alisa_wang 时间：2013-03-23 16:31:36
回复 chenyiwei 的帖子
陈老师，研发支出如果不能形成无形资产，只能入管理费用科目 吗？比如企业的施工现场发生的研发支出，直接计入间接费用了，然后结转入了主营业务成本，可以吗。

回答人：chenyiwei
如果专门归属于某个特定工程合同，不能用于其他方面的（估计可能性不大），才能计入营业成本。